Nataly del Carmen Otero Celis

Av. Colonial 3046 (Condominio Alto Colonial) - Cercado de Lima Telf.

987-401-013 / 6083494

noteroc@hotmail.com



Joven responsable con capacidad de laborar en entornos competitivos y tolerancia a situaciones bajo presión, manteniendo calidad de servicio.

Profesional con experiencia en áreas de Soporte Técnico, administración de sistema de servicio telefónico y atención al cliente; con conocimiento de Programación y Gestión de Base de Datos.

ESTUDIOS

09/2017-03/2018 LABORATORIA

Front-end Developer.

2003-2005 INSTITUTO SUPERIOR "NORBERT WIENER"

- Carrera de Computación e Informática
- Titulado "Técnico en Computación e informática".

EXPERIENCIA LABORAL

08/2012 - 12/2014 SES (Software Enterprise Service)

(Outsourcing del Bco. Scotiabank)

Técnico de Soporte Comunicaciones.

 Administración y mantenimiento del Sistema de Tarificación PcSistel 6.0.

- Atención, seguimiento y solución de tickets sobre incidentes, con respecto a claves telefónicas, reporte de llamadas y audio conferencia.
- Gestión de servidores de control de telefonía del Grupo Scotiabank.

06/2007 - 08/2012 TELEATENTO DEL PERU SAC

Técnico de Soporte Tecnológico

Soporte Help Desk / In Situ. Líder del equipo de Help Desk.
Configuración e instalación de software para las plataformas de comunicación: Avaya, Asterisk y CPSA.
Creación de agentes en las diferentes centrales telefónicas.
Solución a los inconvenientes presentados en los distintos equipos informáticos a nivel de software y hardware; y aplicativos que maneja la empresa.
Instalación/Configuración de Correo Lotus Notes configuración de Microsoft Exchange.
Configuración Wireless.
Reporte a proveedores.

01/2006 - 12/2006

IES "NORBERT WIENER"

Asistente de Laboratorio de Computo

• Mantenimiento a nivel de software y hardware, instalación y configuración de sistemas operativos Windows.

CONOCIMIENTOS

- Sistemas Operativos nivel avanzado: Windows 2000, XP, 8 y 10.
- Ofimática nivel avanzado: Excel, Word, Power Point, Outlook, Lotus
- SQL Server
- · Programación Visual Basic y Power Builder.
- Programación y Gestión de Base de Datos.
- Ingles Intermedio.

REFERENCIAS PERSONALES

Néstor Babilonia Arguedas

Ingeniero Especialista de Voz & Datos Red HFC

América Móvil - Claro

Telf.:997-542-842

Cristina Gonzaga Huertas

SIAF II - Oficina General de Tecnología de la Información.

Ministerio de Economía y Finanzas.

Telf.: 988-604-320

Fred Pajuelo Ucañan Sub-Gerente de Soporte Técnico

Scotiabank Perú.

Telf.:2116000- Anexo:13456